臺灣臺中地方法院刑事判決
110年度侵訴字第115號
公  訴  人  臺灣臺中地方檢察署檢察官
被      告  陳煜騰


選任辯護人  周仲鼎律師                        
上列被告因妨害性自主案件，經檢察官提起公訴（110年度偵字
第19860號），本院判決如下：
    主  文
壬○○無罪。
    理  由
一、公訴意旨略以：被告壬○○於民國109年11月7日晚上10時許，
    在臺中市○區○○路00號3樓之99時尚會館包廂內與友人飲酒，
    並由代號AB000-A109538號之女子（真實姓名年籍詳卷，76
    年11月生，下稱甲○）及子○○、戊○○、丁○○等人陪侍。詎被
    告竟基於強制性交之犯意，於上開時、地，將已有酒意之甲○拖進上開包廂之廁所，並在廁所內強行脫去甲○之衣褲，再
    將手指、陰莖插入甲○之陰道內抽動，以此方式對甲○強制性
    交得逞。後甲○推拒被告並大聲哭泣，被告始開啟廁所之門
    ，甲○即全身赤裸爬出廁所求救。嗣甲○因癲癇發作送醫，始
    經警循線查悉上情，因認被告涉犯刑法第221條第1項之強制
    性交罪嫌等語。
二、按犯罪事實之認定，係據以確定具體的刑罰權之基礎，自須
    經嚴格之證明，故其所憑之證據不僅應具有證據能力，且須
    經合法之調查程序，否則即不得作為有罪認定之依據。倘法
    院審理之結果，認為不能證明被告犯罪，而為無罪之諭知，
    即無前揭第154條第2項所謂「應依證據認定」之犯罪事實之
    存在。因此，同法第308條前段規定，無罪之判決書只須記
    載主文及理由。而其理由之論敘，僅須與卷存證據資料相符
    ，且與經驗法則、論理法則無違即可，所使用之證據亦不以
    具有證據能力者為限，即使不具證據能力之傳聞證據，亦非
    不得資為彈劾證據使用。故無罪之判決書，就傳聞證據是否
    例外具有證據能力，本無須於理由內論敘說明(最高法院100
    年度台上字第2980號刑事判決要旨參照)。從而，本案經本
    院審理結果認定被告壬○○犯罪不能證明，所援引證據並非作
    為認定其犯罪事實之證據，係屬彈劾證據性質，依前開說明
    ，自不以具有證據能力之證據為限。
三、依性侵害犯罪防治法第12條第2項規定，司法機關所製作必
    須公示之文書，不得揭露被害人之姓名、出生年月日、住居
    所及其他足資識別被害人身分之資訊。又兒童及少年福利與
    權益保障法第69條第2項亦規定，不得揭示刑事被害人兒童
    及少年之身分訊息。故本件判決書犯罪事實欄及理由欄關於
    被害人甲○之姓名，僅記載代號甲○【其真實姓名年籍資料詳
    參性侵害案件被害人代號與真實姓名對照表(甲○)，見臺灣
    臺中地方檢察署109年度他字第9645號偵查卷宗(不公開資料
    卷，下稱不公開他卷)第3頁】。
四、次按犯罪事實應依證據認定之，無證據不得認定犯罪事實；
    不能證明被告犯罪者，應諭知無罪之判決，刑事訴訟法第15
    4條第2項、第301條第1項分別定有明文。又認定犯罪事實所
    憑之證據，雖不以直接證據為限，間接證據亦包括在內，然
    而無論直接證據或間接證據，其為訴訟上之證明，須於通常
    一般之人均不致有所懷疑，而得確信其為真實之程度者，始
    得據為有罪之認定，倘其證明尚未達到此一程度，而有合理
    之懷疑存在而無從使事實審法院得有罪之確信時，即應由法
    院為諭知被告無罪之判決(最高法院76年台上字第4986號刑
    事判決意旨參照)。又檢察官就被告犯罪事實，應負舉證責
    任，並指出證明之方法，刑事訴訟法第161條第1項亦有明文
    。是檢察官對於起訴之犯罪事實，應負提出證據及說服之實
    質舉證責任，倘其所提出之證據，不足為被告有罪之積極證
    明，或其指出證明之方法，無從說服法院以形成被告有罪之
    心證，基於無罪推定之原則，自應為被告無罪判決之諭知(
    最高法院68年台上字第3146號、92年台上字第128號判例意
    旨參照)。
五、公訴意旨認被告涉犯刑法第221條第1項之強制性交罪嫌，無
    非係以被告於警詢及偵訊時之供述【見臺灣臺中地方檢察署
    109年度他字第9645號偵查卷宗(下稱他卷)第9-13、000-000
    0頁】、證人甲○於警詢時之證述(見他卷第19-23頁)、證人
    即臺中市政府警察局第一分局公益派出所輪值受理性侵害犯
    罪事件通報之警員吳○○於偵訊時之證述(見他卷第181-183頁
    )、證人子○○於警詢及偵訊時之證述(見他卷第85-89、131-1
    34頁)、證人戊○○於警詢及偵訊時之證述(見他卷第91-97、1
    33-134頁)、證人丁○○於警詢及偵訊時之證述(見他卷第99-1
    05、153-154頁)、性侵害案件驗證同意書1紙、澄清綜合醫
    院受理疑似性侵害案件驗傷診斷書3紙(見不公開他卷第25、
    29-33頁)、被告繪製之現場圖、甲○繪製之現場圖各1紙(見
    他卷第15、33頁)、現場照片17張、實名登記表翻拍照片1張
    、包廂帳單翻拍照片1張(見他卷第41-45、49-59、47、47頁
    )、臺中市政府警察局勘察採證同意書1紙、內政部警政署刑
    事警察局109年12月14日刑生字第1098021845號鑑定書1份(
    見他卷第61、113-116頁)、警員吳○○製作之職務報告1紙(見
    他卷第149頁)、警員吳○○製作之受理性侵害犯罪事件錄影光
    碟及譯文各1份(見他卷第197-200頁)等為其論據。
六、訊據被告堅詞否認有何強制性交之犯行，辯稱：伊與甲○發
    生性交行為，係出於合意等語，辯護人復為被告辯護稱：該
    處為脫衣陪酒酒店，陪酒者上半身未穿衣服，礙於情面不願
    提及，檢察官有所誤解而認被告對甲○性侵害等語。經查：
  ㈠被告確有於109年11月7日晚上10時許，在臺中市○區○○路00號
    3樓之99時尚會館包廂內與友人飲酒，由甲○、子○○、戊○○、
    丁○○等人在旁陪侍，被告亦有於其後某時，在該包廂廁所內
    ，以將手指、陰莖插入甲○之陰道方式，與甲○為性交行為等
    情，業為被告所自承(見本院卷第39頁)，核與證人甲○於警
    詢及本院審理時、證人子○○、丁○○分別於警詢、偵訊及本院
    審理時、證人戊○○於警詢及偵訊時證述情節均相符合(甲○部
    分：見他卷第19-23頁、本院卷第179-194頁；子○○部分：見
    他卷第85-89、131-134頁、本院卷第162-172頁；丁○○部分
    ：見他卷第99-105、153-154頁、本院卷第172-179頁；戊○○
    部分：見他卷第91-97、133-134頁)，且有性侵害案件驗證
    同意書1紙、澄清綜合醫院受理疑似性侵害案件驗傷診斷書3
    紙、被告繪製之現場圖、甲○繪製之現場圖各1紙、現場照片
    17張、實名登記表翻拍照片1張、包廂帳單翻拍照片1張、臺
    中市政府警察局勘察採證同意書1紙、內政部警政署刑事警
    察局109年12月14日刑生字第1098021845號鑑定書1份、指認
    犯罪嫌疑人紀錄表暨真實姓名對照表共4紙在卷可稽(見不公
    開他卷第25、29-33頁、他卷第15、33、41-45、49-59、47
    、47、61、113-116、25-31頁)，足認此部分事實應堪認定
    。
  ㈡公訴意旨雖認被告涉犯強制性交罪嫌，惟為被告迭於警詢、
    偵訊、本院準備程序及審理時均否認本案犯行，且據證人甲○於警詢時證述：伊因為在店內喝太多酒，所以遭送至醫院
    ，伊係心甘情願與1名男客人即被告在包廂廁所內發生性行
    為，伊職業係唱歌、陪喝酒，伊與被告不算是性交易，因為
    當時伊等係心甘情願，被告沒有付錢給伊，當時伊等很合得
    來，才會約好至廁所發生性行為，店家並不知情，係伊等自
    己說好，當時被告有戴保險套，伊不知道係從哪裡來，被告
    沒有違反伊意願，當時伊穿著裙子，裡面穿牛仔短褲，伊與
    被告前往廁所後，伊就將牛仔短褲脫下來，然後拉開內褲與
    被告發生性行為，過程應該沒有10分鐘；案發當天，伊等見
    面後聊了將近2小時，伊就向被告表示：「我突然很想要」
    等語，所以伊就詢問被告：「你可以給我嗎？」等語，被告
    就說好，之後伊就告以：「走啊」等語，然後指著廁所方向
    ，伊等就一起進入廁所，伊先上廁所，當時被告也在廁所內
    ，伊就將牛仔褲脫在旁邊，之後伊就趴在洗手臺上，被告就
    從後面戴套用生殖器插入伊陰道，持續約2至4分鐘，接著就
    換伊躺在地上，正面做，伊不知道做了多久，然後就結束，
    伊不知道被告有沒有射精，伊穿好牛仔褲就自己走出來，伊
    就返回座位上繼續喝酒，之後就癲癇發作，之後伊就記不得
    等語(見他卷第19-23頁)，且於本院審理時具結後證稱：伊
    有於109年11月7日晚上10時許，在99時尚會館包廂，當時係
    4男與4名小姐，伊係第一次到該包廂，伊在該處陪酒，隔日
    凌晨，伊有至廁所，後來係服務小姐將伊衣服穿好，以前伊
    有從事半套性交易，2、3年都沒有，伊係第一次與被告碰面
    ，與包廂內男子不認識，當時與被告互動就一般朋友，被告
    在進廁所前，沒有對伊做什麼違反伊意願之行為，當時沒人
    拉伊進去廁所，伊忘了為什麼會與被告一起進廁所，伊曾至
    第一分局製作筆錄，當時意識清楚，筆錄內容係出於伊自由
    意志，被告並沒有強迫伊，當時係經過伊同意與被告發生性
    行為，伊沒有拿錢，就不算性交易等語(見本院卷第179-193
    頁)，細究證人甲○前開證述，迭為證稱其確有於案發當時，
    在該包廂內，與包含被告在內之男客一同唱歌、喝酒，而於
    過程中，一時性起，經探詢被告意願後，與被告合意在該包
    廂廁所內發生性交行為等情甚詳，顯與起訴意旨所載本案發
    生過程之敘述，有所齟齬，則被告是否確實違反甲○意願而
    為前述性交行為，非無疑義。
  ㈢起訴意旨認定被告係強行將甲○拖進前開99○○○○包廂廁所，並
    強行脫去甲○之衣褲，再將手指、陰莖插入甲○之陰道內抽動
    ，以此方式對甲○強制性交而涉犯本案強制性交之證據，主
    要係以證人即臺中市政府警察局第一分局公益派出所輪值受
    理性侵害犯罪事件通報之警員吳○○於偵訊時之證述、該警員
    製作之職務報告、甲○在醫院就診時之錄影光碟為主軸，作
    為被告確實為本案強制性交罪嫌之依據，而據證人吳○○於偵
    訊時證稱：伊接到勤務中心電話，就去平等澄清醫院，應該
    是凌晨0時許後某時，在驗傷前，伊看到甲○精神狀態不太好
    ，伊詢問護士，護士表示甲○偶爾發作癲癇，有時候正常，
    伊看到甲○情緒很激動，哭著說遭強姦，並表示遭拖到廁所
    ，剩下就是甲○與其男友哭訴重複上開陳述，伊對甲○癲癇狀
    況印象比較深刻，甲○講話比較慢，講一講會暈過去，護士
    將其拍一拍、叫一叫，甲○會醒來，伊與甲○交談，其能理解
    伊意思並回答，甲○一直哭，邊哭邊講遭人如何作為，哭一
    哭、講一講，又昏過去，起來又講遭人拖到廁所，甲○講述
    案發時間係20分鐘，提及5首歌之時間，其等唱歌、喝酒，
    客人將其灌醉，就硬拉至廁所，脫其衣服、褲子或褲裙，伊
    詢問姿勢，甲○曾講述，但伊已忘記，伊在醫院有錄影，從
    開始接觸，直至其姊姊到場，伊製作職務報告係邊看錄影光
    碟回想當時場景，邊看光碟邊寫職務報告，甲○表示遭拖進
    廁所後無法反抗，所以任對方擺佈等語(見他卷第181-183頁
    )，證述其接獲勤務中心通報，前往甲○所在醫院，見聞甲○
    精神狀態不佳，時而情緒激動，時而昏厥，時而癲癇發作，
    並於過程中陳述遭人強拉至廁所內強姦之經過，又卷附職務
    報告則係證人吳○○觀看警用密錄器錄影畫面後製作而成等情
    ，再經本院當庭勘驗警員於109年11月8日在甲○就診醫院使
    用之警用密錄器錄影光碟，勘驗結果略以：錄影時間3時28
    分40分許起，甲○躺在醫院病床，表情疲憊，警員上前表示
    ：沒有要製作筆錄，只是大概詢問情況，擔心甲○明天忘記
    等語，此時可見甲○猶表情疲憊、語氣虛弱，甲○陳稱：「他
    一直...他一直灌我酒...」、「然後他說他很喜歡我，可是
    我跟他說我不是服務的小姐，然後他就把我拖去廁所」、「
    有人聽到我叫，可是沒有人來救我」等語，詢問過程中，甲○時而癲癇發作，經在場之人拍打甲○臉部，並表示：「你放
    鬆，你放鬆，你放鬆啦」等語，甲○數度昏厥，經護理人員
    上前幫忙，甲○再度清醒，並陳稱：「他灌我酒」、「就脫
    我的褲子」、「我從廁所，用爬的，爬出來的」、「他戴套
    子就弄進去了」、「(問：這個過程大概多久你有印象嗎？)
    快20分鐘」、「1首歌等於5分鐘，對，4首歌」、「而且我
    跟他說，不要，我沒有，他就脫我的褲子」、「用手跟嘴巴
    」、「然後我後面不行我就躺下一直推他」、「我沒有辦法
    ，我受不了了，我就把他推走，我就大哭，然後他才開門放
    我出去」、「我被強暴」等語等情，此有本院勘驗筆錄1份
    在卷可稽(見本院卷第43-49頁)，可資認定甲○確有於案發後
    就診當時，向承辦警員告稱其遭強暴之情形，然於勘驗錄影
    畫面過程中，明確可見甲○表情疲憊、語氣虛弱，時而情緒
    激動，數度因癲癇痼疾發作，數度昏厥等情無疑，則甲○於
    就診當時，其精神狀況確實不佳，所述言語是否為真，甚為
    可疑。再者，甲○曾因過去遭遇性侵害之不幸經歷，長期求
    助心理醫生治療，且亦患有癲癇舊疾，恐有精神錯亂，將其
    過去經歷與當時遭遇之情事混淆誤認等情，業經證人甲○於
    警詢時證稱：當時伊因為曾經遭人性侵害，然後當時酒喝太
    多，又癲癇發作，所以已經有點錯亂，伊才會在醫院覺得伊
    係遭性侵害，伊係於19歲以前，遭人性侵害，距今約12年前
    ，因為這件事，所以伊長期看心理醫生等語(見他卷第19-23
    頁)，且於本院審理時結證稱：伊應該有講被告強姦伊，應
    該不算是強姦伊，後來伊因為癲癇到醫院急診，好像警察、
    護理師與伊男朋友都到場，伊記不得講話內容，後來被告與
    伊和解，因為伊當時也喝醉，伊已經搞不清楚什麼是什麼，
    且伊過去也發生這類事情，所以伊可能有點錯亂，伊也不知
    道到底是怎麼樣，當時伊癲癇發作，醫院人員有幫伊打針，
    打完針，伊意識就不清楚，那時腦子也不是很清楚，伊不記
    得警察曾經在醫院內問伊當天在包廂內發生之事情，當天伊
    曾服用藥物，係心理醫生開給伊之藥物，還有抗癲癇與抗凝
    血劑藥物，吃這些藥不能喝酒，當天伊喝蠻多酒，喝酒後會
    錯亂，就是將之前發生事情與現在發生事情混在一起，會搞
    不清楚何時發生之事情，當時在包廂內有發生錯亂情形等語
    甚詳(見本院卷第181-186頁)，佐之甲○急診後，曾於109年1
    1月8日凌晨2時58分許，經醫療人員採集甲○尿液、血液送請
    臺北榮民總醫院檢驗結果，確實檢出咖啡因、抗癲癇藥、氯
    硝西泮、勞拉西泮、尼古丁、曲唑酮等多重藥物成分，此有
    性害案件藥物鑑驗血、尿液檢體監管紀錄表1紙、臺北榮民
    總醫院臨床毒物與職業醫學科檢驗報告2紙在卷供參(見不公
    開他卷第21-22頁、他卷第109-112頁)，而上開檢驗報告顯
    示之藥物是否影響受檢者意識，受到使用藥物之時機、劑量
    、個人對藥物耐受程度、是否併用酒精或其他類似作用之物
    質、個人對藥物之吸收與代謝速率、藥物與物質可能造成之
    交互作用、是否有肝臟或腎臟功能異常等多項因素影響等情
    ，此有臺北榮民總醫院110年9月22日北總內字第1101500896
    號函1紙附卷可憑(見本院卷第125-126頁)，而甲○於案發前
    ，既曾有服藥之經歷，且於案發當時，亦大量飲酒等情，業
    經證人甲○前開證述甚詳，足見甲○前開於急診當時之精神狀
    況有無異常、陳述內容是否可信，甚有疑義；又前開勘驗甲○就診當時陳述之內容，亦與甲○於警詢及本院審理中所述遭
    遇大相逕庭，則甲○上開所述前後不一，亦非無瑕疵可指。
  ㈣再者，本案案發前，包含被告、甲○在內所在包廂曾有女子上
    半身赤裸陪酒，甲○與被告間互動親密，甲○曾跨坐被告大腿
    ，摟抱被告等情，業經證人即在場之癸○○於本院審理時結證
    稱：當天伊、被告、辛○○等人一同前往該會館消費，當時曾
    詢問金額與陪酒項目，就是1個女孩子每小時新臺幣(下同)1
    ,200元，到場時，上半身會沒穿，當時共有4個女生坐檯，
    進來包廂當時是穿著完整、整齊，進來後沒多久就脫掉上半
    身衣服與內衣，僅穿著內褲，沒有穿內衣，甲○進廁所前係
    坐在被告旁邊陪酒，當時大家都在喝酒，有時候玩遊戲，因
    為被告坐在伊旁邊，伊有看到被告與甲○互動蠻好，算蠻親
    密，有抱、有親，甚至小姐曾坐在被告大腿上，面對面跨坐
    ，之後二人方而一前一後進到廁所，該處消費就是這樣，只
    有脫衣陪酒，沒有性交易等語(見本院卷第136-147頁)，且
    證人即在場之辛○○於本院審理時結證稱：伊有於案發當天，
    至99時尚會館，伊係最後到場，到達時，包廂內已有癸○○、
    被告及丙○○，當時有3名女子在場陪酒，在場陪酒之人上衣
    沒有穿，內衣有的有穿，有的沒穿，被告與甲○算蠻熱絡，
    親親摟摟抱抱都有，其等聲音比較大，伊有聽到，當時有3
    名小姐陪侍，沒有全部脫衣，最少2名小姐係脫掉衣服，小
    姐係公司裡面，伊不知誰叫來小姐陪侍，係癸○○約伊前往，
    癸○○邀伊前往時，曾提及該酒店消費會有脫衣陪酒等語(見
    本院卷第148-155頁)，證人即在場之丙○○於本院審理時結證
    稱：伊有於案發當天，至99時尚會館，係癸○○約伊前往，當
    時進去消費前，癸○○有告知進去是脫衣陪酒消費，伊不確定
    總共叫了幾位陪酒小姐，陪酒女子基本上是上半身沒穿，有
    些沒穿褲子，有穿內褲，被告與甲○互動都很好，大家都摟
    摟抱抱等語(見本院卷第155-161頁)，又證人即在場之子○○
    於本院審理時結證稱：伊有於案發當時，在現場陪酒，伊不
    認識甲○，伊等係不同公司，伊等酒店是脫衣陪酒，記得現
    場有1名女子上半身赤裸，因為伊等可以脫也可以不脫，伊
    沒有脫，其他小姐係脫到連內衣都脫掉等語(見本院卷第162
    -172頁)，證人即在場之丁○○於本案審理時結證稱：伊有於
    案發當時，在現場陪酒，看到甲○與被告互相坐檯喝酒，甲○
    面對面跨坐在被告腿上，在場陪酒小姐有上半身沒穿之情形
    ，當時服務小姐共4名，伊不太記得多少名服務小姐脫衣等
    語甚詳(見本院卷第172-177頁)；而於案發當時，甲○與被告
    係以一前一後，幾乎同時進入該包廂廁所，直至其等步出廁
    所前，包廂內在場之人均未聽聞廁所內傳出任何求救、打鬥
    、呼喊或其他聲音等情，亦經證人即在場之癸○○於本院審理
    時結證稱：伊有看到被告與甲○一起進入廁所，當時看起來
    很正常，沒有走路不穩或看似酒醉之情形，伊看其等係前後
    走進去，被告走在前面，甲○跟在被告後方一起進到廁所內
    ，印象中係一前一後進去，男生走在女生前面，進到廁所後
    ，門有關上，當時伊沒有看到任何人強迫或強拉甲○一起，
    甲○當時看起來蠻清醒，進入廁所後，伊沒有聽到任何求救
    聲音或不尋常聲音，後來係女生先出來，但好像酒醉，走2
    、3步就突然倒在地上，伊沒有注意聽到甲○講什麼，好像說
    錢包還是錢不見，甲○沒有說有人強姦或對其性侵之類言語
    ，甲○出廁所當時，伊覺得甲○意識不太清楚，只有表示錢不
    見，當時感覺甲○很醉，就請服務少爺進來，將甲○帶去休息
    ，因為甲○當時原本沒穿上半身衣服，出來時，上半身也是
    沒有穿，印象中，下半身有穿1件內褲，走進去廁所時，也
    是穿1件內褲，伊不知道甲○與被告有性交行為等語(見本院
    卷第138-147頁)，且證人即在場之辛○○於本院審理時結證稱
    ：伊看到被告與甲○一起進到廁所，好像係被告先進去，甲○
    跟著後面進去，先後順序伊忘記，好像是一前一後進去，甲○係自己走進去，沒有人強迫或拉扯，甲○當時走路稍微搖晃
    ，其等進去廁所後，伊沒有聽到任何聲音或不尋常聲音，沒
    有聽到有人呼叫或喊不要，之後應該是甲○先走出廁所，當
    時上衣一樣沒穿，下半身應該有穿內褲，甲○進入廁所時，
    下半身穿著內褲，走出廁所時，並沒有向在場之人表示遭人
    欺負或遭人強姦之言語等語(見本院卷第149-153頁)，證人
    即在場之丙○○於本院審理時結證稱：伊有看到甲○與被告一
    起走到廁所，係一起進去，伊沒注意到何人走在前面，沒有
    任何人推拉甲○或強迫甲○，就有說有笑，伊只知道都很開心
    就走進去，伊無法判斷甲○是否酒醉，其等進到廁所後，伊
    沒有聽到任何求救、打鬥、呼喊或其他聲音，就很正常，因
    為伊也喝很多，伊只知道甲○出來時，好像有人錢掉了，伊
    聽到女生所講等語(見本院卷第156-160頁)，又證人即在場
    之子○○於本院審理時結證稱：當時伊僅知被告先走進去，就
    換甲○走進去，沒有人推拉或強迫，沒有印象甲○當時意識為
    何，稍微酒醉，還可以自己走，沒人扶著，甲○先走到廁所
    後，沒有隔多久，約幾秒鐘，甲○就跟著進去，現場音樂開
    很大聲，伊沒聽到任何聲音，包含求救聲，後來係甲○赤裸
    先走出來，之後腿軟，用爬的，一直講話很大聲等語(見本
    院卷第163-171頁)，證人即在場之丁○○於本案審理時結證稱
    ：被告與甲○進去廁所後，伊沒有聽到任何打鬥、求救或其
    他聲音，後來甲○沒穿衣服走出來，就到門口處，表示：「
    我的錢在哪裡」等語，好像係小費什麼，當時沒有表示遭人
    性侵等語甚詳(見本院卷第173-179頁)，是依自甲○與被告在
    包廂內之互動情節，嗣後同時進入該包廂廁所等種種客觀事
    證顯示，足認甲○當時應已默許與被告進行性交行為甚明，
    核與證人甲○前開證述係因一時性起，與被告合意發生性交
    行為等語，相屬契合，難認甲○對於與被告發生性交行為一
    事有何排斥之感，足認被告前揭辯解，並非無據。則甲○與
    被告發生前述性交行為當下，是否如起訴意旨所載甲○遭被
    告拖進包廂廁所，並強行脫去甲○衣褲，對其強制性交等節
    ，確實有疑。
七、綜上所述，本案依檢察官所舉之各項證據，尚未達於通常一
    般之人均不致有所懷疑，而得確信其為真實之程度，無從使
    本院形成被告有如公訴意旨所指強制性交犯行之心證。此外
    ，檢察官復未提出其他積極證據，資以證明被告確有其所指
    前揭犯行，被告犯罪嫌疑仍有不足，揆諸前揭法條及判決意
    旨，自應為被告無罪判決之諭知，以昭審慎。
據上論斷，應依刑事訴訟法第301條第1項前段，判決如主文。
本案經檢察官庚○○提起公訴，檢察官己○○、乙○○到庭執行職務。
中　　華　　民　　國　 110　　年　 11　　月　　16　　日
　　　　　　　　　刑事第十五庭審判長法　官　簡佩珺
                                    法  官  張雅涵
                                    法  官  湯有朋
以上正本證明與原本無異。
如不服本判決應於收受送達後20日內向本院提出上訴書狀，並應
敘述具體理由；其未敘述上訴之理由者，應於上訴期間屆滿後20
日內向本院補提理由書（均須按他造當事人之人數附繕本）「切
勿逕送上級法院」。
告訴人或被害人如不服判決，應備理由具狀向檢察官請求上訴，
上訴期間之計算，以檢察官收受判決正本之日起算。
　　　　                            書記官   黃美雲
中　　華　　民　　國　　110 　年　　11　　月　　16　　日